【裁判字號】    97,簡,523
【裁判日期】    970731
【裁判案由】    賭博
【裁判全文】
臺灣士林地方法院刑事簡易判決           97年度簡字第523號
公  訴  人  臺灣士林地方法院檢察署檢察官
被      告  乙○○
            甲○○
選任辯護人  邱靖貽律師
上列被告等人因賭博案件，經檢察官提起公訴（95年度偵字第59
30號、第12408 號），因被告於本院準備程序中自白犯罪（96年
度易字第922 號），經裁定本件逕以簡易判決處刑如下：
    主  文
乙○○共同連續意圖營利，聚眾賭博，處有期徒刑陸月，如易科
罰金，以銀元佰元即新臺幣玖佰元折算壹日，減為有期徒刑參
月，如易科罰金，以銀元佰元即新臺幣玖佰元折算壹日。
甲○○共同意圖營利，聚眾賭博，處有期徒刑肆月，如易科罰金
，以銀元佰元即新臺幣玖佰元折算壹日，減為有期徒刑貳月，
如易科罰金，以銀元佰元即新臺幣玖佰元折算壹日。
扣案如附表一所示之物均沒收。
    事實及理由
一、本件犯罪事實及證據，除引用附件檢察官起訴書所載，另補
    充如下：
  (一)乙○○於民國95年4 月23日、4 月25日，甲○○於95年4 月
    25日，分別以日薪新台幣（下同）2000元受楊玉僱用，在
    台北市北投區○○○路120 號5 樓C 室擔任接聽電話、收發
    傳真、查抄簽賭號碼、統計賭注數量金額等工作。
  (二)證據名稱：被告乙○○、甲○○於本院準備程序時之自白（
    見本院97年7 月23日之準備程序筆錄）。
二、法律修正後適用之情形：
    按行為後法律有變更者，適用行為時之法律，但行為後之法
    律有利於行為人者，適用最有利於行為人之法律，修正後刑
    法第2 條第1 項定有明文。此條規定係規範行為後法律變更
    所生新舊法律比較適用之準據法，本身尚無新舊法比較之問
    題，於新法施行後，應一律適用新法第2 條第1 項之規定，
    為「從舊從輕」之比較，先予敘明。再按本次法律變更，比
    較時應就罪刑有關之共犯、未遂犯、想像競合犯、牽連犯、
    連續犯、結合犯，以及累犯加重、自首減輕暨其他法定加減
    原因（如身分加減）與加減例等一切情形，綜其全部罪刑之
    結果而為比較（最高法院95年5 月23日95年度第8 次刑庭會
    議決議參照）。又被告行為後，刑法業於94年2 月2 日經總
    統以華總一義字第09400014901 號令修正公布，並於95年7
    月1 日施行。其中：
  (一)刑法第28條原規定：「二人以上共同『實施』犯罪之行為者
    ，皆為共同正犯」，新法修正為：「二人以上共同『實行』
    犯罪之行為者，皆為共同正犯」，將舊法之「實施」修正為
    「實行」。原「實施」之概念，包含陰謀、預備、著手及實
    行等階段之行為，修正後僅共同實行犯罪行為始成立共同正
    犯。是新法共同正犯之範圍已限縮，排除陰謀犯、預備犯之
    共同正犯。新舊法就共同正犯之範圍既因此而有變動，自屬
    犯罪罪後法律有變更，而非僅屬純文字修正，亦非實務見解
    之明文化，經依修正後刑法第2 條第1 項「從舊從輕」原則
    之適用，本件自應適用行為時刑法第28條規定（最高法院96
    年度臺上字第6912號判決意旨參照）。
  (二)有關想像競合犯之規定，修正後刑法第55條除規定「從一重
    處斷」外，並增列但書：「但不得科以較輕罪名所定最輕本
    刑以下之刑」，該但書之規定，係科刑之限制，為法理之明
    文化，非屬法律之變更，自毋庸依修正後刑法第2 條第1 項
    之規定為新舊法比較適用。
  (三)修正後刑法第56條規定，業已刪除連續犯之規定。故連續數
    行為而犯同一罪名，依修正前刑法第56條規定，應以一罪論
    ，但得加重其刑；而依修正後規定，則已無連續犯可資適用
    ，即應將各次犯行以數罪併合處罰。是以適用修正前關於連
    續犯之規定，自係對被告等較為有利。
  (四)修正刑法係自95年7 月1 日起施行，在此之前，刑法分則編
    有關罰金刑之貨幣單位係銀元；且依刑法分則編應處罰金者
    ，應適用罰金罰鍰提高標準條例第1 條、第4 條之規定，亦
    即應按各該具體條文制定或修正之時間先後，定其提高之倍
    數。惟被告行為後，刑法施行法增訂第1 之1 條，於95年6
    月14日經總統公布，並自同年7 月1 日起施行；該條規定：
    「中華民國94年1 月7 日刑法修正施行後，刑法分則編所定
    罰金之貨幣單位為新臺幣。94年1 月7 日刑法修正時，刑法
    分則編未修正之條文定有罰金者，自94年1 月7 日刑法修正
    施行後，就其所定數額提高為30倍。但72年6 月26日至94年
    1 月7 日新增或修正之條文，就其所定數額提高為3 倍」。
    亦即自95年7 月1 日起，刑法分則編所定罰金之貨幣單位，
    由原來之銀元改為新臺幣；且94年1 月7 日刑法修正時，刑
    法分則編未修正之條文定有罰金者，自95年7 月1 日起，有
    關罰金之數額提高為30倍。本案被告等人係犯刑法第266 條
    第1 項及同法第268 條之罪，該二罪均有罰金刑之處罰，且
    均未經修正，依增訂刑法施行法第1 之1 條之規定，其罰金
    以新臺幣為單位，數額應提高30倍。此規定因屬前揭罰金罰
    鍰提高標準條例第1 條但書所稱之「法律已依一定比率規定
    罰金或罰鍰之數額或倍數」，自應優先適用，另修正後刑法
    第33條第5 款亦已將罰金刑調整為新臺幣1,000 元以上，以
    百元計算，故依前述標準換算後，本條項罰金刑度部分已變
    更為「新臺幣30,000元以下，新臺幣1,000 元以上」（刑法
    第266 條第1 項）、「新臺幣90,000元以下，新臺幣1,000
    元以上」（刑法第268 條），然依被告行為時之刑罰法律，
    即罰金罰鍰提高標準條例第1 條前段及修正前刑法第33條第
    5 款規定之罰金最低額銀元1 元計算，該二罪之罰金刑最高
    為銀元1,000 元（刑法第266 條第1 項）、3,000 元（刑法
    第268 條），最低額為銀元1 元，若換算為新臺幣，最高額
    雖與新法同為新臺幣30,000元、90,000元，然最低額僅為新
    臺幣3 元。因此，比較上述修正前、後之刑罰法律，自以被
    告行為時關於科處罰金刑之法律較有利於被告。
  (五)另刑法第41條第1 項前段有關易科罰金折算標準之規定，95
    年7 月1 日起施行之新刑法修正為：「犯最重本刑為五年以
    下有期徒刑以下之刑之罪，而受六個月以下有期徒刑或拘役
    之宣告者，得以新臺幣一千元、二千元或三千元折算一日，
    易科罰金」，而依修正前同條項（「得以銀元一元以上三元
    以下折算一日，易科罰金」）及修正前罰金罰鍰提高標準條
    例第2 條（現已刪除）規定，就其原定數額提高為100 倍折
    算1 日，則係以銀元100 元至300 元折算1 日，經折算為新
    臺幣幣值後，以新臺幣300 元至900 元折算1 日。是比較修
    正前後之易科罰金折算標準，自以行為時即修正前之規定，
    較有利於被告。
  (六)綜上全部比較結果，本件被告等論罪科刑之部分，應以刑法
    修正前之規定較有利於被告。
三、核被告乙○○、甲○○2 人上開行為，均係犯刑法第268 條
    前段之意圖營利供給賭博場所罪、同條後段之意圖營利聚眾
    賭博罪及同法第266 條第1 項前段之普通賭博罪。被告乙○
    ○、甲○○與另案被告楊玉、吳峰成、黃志峰、黃居益、
    梁瑜明、吳天賜、徐秀枝、陳淑芬、葉品妤、葉品玟、施秀
    蘭、吳秀鳳、王雪玉、謝素慰、周瑤宛、方秀鳳、林素年、
    馮慧卿、陳淑玲、吳燕欣、陳呂玉枝、徐秀蕙、簡素蘭、李
    新助、陳六山等人間，就上開犯行有犯意聯絡與行為分擔，
    均為共同正犯。又被告乙○○先後多次意圖營利供給賭博場
    所、意圖營利聚眾賭博及普通賭博之犯行，均時間緊接，方
    法相同，觸犯構成要件相同之罪名，顯均係基於概括犯意為
    之，應依修正前刑法第56條連續犯之規定論以一罪，並均依
    法加重其刑。被告乙○○、甲○○2 人所犯圖利供給賭博場
    所、圖利聚眾賭博及普通賭博三罪，係基於一個賭博犯意之
    決定，達成其同一犯罪之各個舉動，應屬法律概念之一行為
    ，其一行為觸犯上開三罪名，均為想像競合犯，應依刑法第
    55條規定，均從一重之意圖營利聚眾賭博罪處斷。爰審酌被
    告甲○○曾因賭博案件受有期徒刑之宣告，詎仍不知悔改，
    再犯本件賭博犯行，被告乙○○則無犯罪前科紀錄，素行良
    好，此有臺灣高等法院被告前案紀錄表附卷足憑（見本院卷
    ），彼等皆為同案被告楊玉所雇用為其處理六合彩簽賭相
    關事務之人，其等所為影響社會善良風氣，惟甲○○於犯罪
    後終能坦承犯行，尚有悔意，而被告乙○○於偵訊及本院準
    備程序皆否認犯罪，難認態度良好，被告等人犯罪分擔之情
    形、賭場規模大小及經營時間長短，暨被告等之生活狀況、
    品行、智識程度等一切情狀，分別量處如主文所示之刑，並
    諭知易科罰金之折算標準，以示懲儆。
四、本件被告等2 人犯意圖營利聚眾賭博罪之時間，均係於96年
    4 月24日之前，且均無中華民國九十六年罪犯減刑條例所定
    不得減刑之情形，爰依同條例第2 條第1 項第3 款規定減其
    宣告刑二分之一，併依同條例第9 條規定諭知減刑後易科罰
    金之折算標準。
五、扣案如附表一所示之物，係同案被告楊玉所有供經營賭博
    犯罪所用之物，業據被告楊玉供稱在卷，依共同正犯責任
    共同之原則，爰依修正前刑法第38條第1 項第2 款之規定併
    予宣告沒收。至如附表二所示之物，均非違禁物，亦非被告
    等人所有供犯本件犯罪所用之物，亦查無證據顯示係共犯被
    告楊玉、李新助、陳六山等用以犯賭博罪所用之物，爰不
    併予宣告沒收。
六、依刑事訴訟法第449 條第2 項、第3 項、第450 條第1 項、
    、第454 條第2 項、第455 條之1 第2 項，刑法第2 條第1
    項前段、第266 條第1 項前段、第268 條、第55條，修正前
    刑法第28條、第56條、第41條第1 項前段、第38條第1 項第
    2 款，刑法施行法第1 條之1 第1 項、第2 項前段，修正前
    罰金罰鍰提高標準條例第2 條，現行法規所定貨幣單位折算
    新臺幣條例第2 條，中華民國96年罪犯減刑條例第2 條第1
    項第3 款、第7 條、第9條，逕以簡易判決處刑如主文。
七、本件被告乙○○量刑部分係依檢察官及被告乙○○之請求所
    為之判決，依刑事訴訟法第455 條之1 第2 項之規定，檢察
    官及被告乙○○對於該部分均不得上訴。
八、如不服本判決關於被告甲○○部分，得自收受送達之翌日起
    10日內，向本院提出上訴狀，上訴於本院第二審合議庭（須
    附繕本）。
本案經檢察官洪三到庭執行職務。
中    華    民    國    97    年    7     月    31    日
                      刑事第七庭法  官  汪梅芬
以上正本證明與原本無異。
                                書記官  張馨尹
中    華    民    國    97    年    7     月    31    日
附錄本案論罪科刑法條全文：
刑法第266條
在公共場所或公眾得出入之場所賭博財物者，處1 千元以下罰金
。但以供人暫時娛樂之物為賭者，不在此限。
當場賭博之器具與在賭檯或兌換籌碼處之財物，不問屬於犯人與
否，沒收之。
第268條
意圖營利，供給賭博場所或聚眾賭博者，處3 年以下有期徒刑，
得併科3 百元以下罰金。
附表一：
┌──┬───────┬────┬──────────┐
│編號│扣案物品名稱  │數 量   │沒收依據            │
├──┼───────┼────┼──────────┤
│一  │傳真機        │69台    │刑法第38條第1項第2款│
├──┼───────┼────┼──────────┤
│二  │監視器螢幕    │2台     │同上                │
├──┼───────┼────┼──────────┤
│三  │印表機        │2台     │同上                │
├──┼───────┼────┼──────────┤
│四  │計算機        │37台    │同上                │
├──┼───────┼────┼──────────┤
│五  │筆記型電腦    │2台     │同上                │
├──┼───────┼────┼──────────┤
│六  │電話機        │8台     │同上                │
├──┼───────┼────┼──────────┤
│七  │電話轉接器    │19個    │同上                │
├──┼───────┼────┼──────────┤
│八  │螢幕切換器    │1個     │同上                │
├──┼───────┼────┼──────────┤
│九  │碎紙機        │4台     │同上                │
├──┼───────┼────┼──────────┤
│十  │簽單碎紙      │5袋     │同上                │
├──┼───────┼────┼──────────┤
│十一│空白簽單      │2箱     │同上                │
├──┼───────┼────┼──────────┤
│十二│標籤          │1箱     │同上                │
├──┼───────┼────┼──────────┤
│十三│行動電話      │23支    │同上                │
├──┼───────┼────┼──────────┤
│十四│印章          │44枚    │同上                │
├──┼───────┼────┼──────────┤
│十五│傳真紙        │16箱    │同上                │
├──┼───────┼────┼──────────┤
│十六│傳真簽單      │1箱     │同上                │
├──┼───────┼────┼──────────┤
│十七│針孔攝影機    │1個     │同上                │
├──┼───────┼────┼──────────┤
│十八│監視器電腦螢幕│1台     │同上                │
└──┴───────┴────┴──────────┘
附表二：
┌──┬───────┬────┬──────────┐
│編號│扣案物品名稱  │數量    │不沒收理由          │
├──┼───────┼────┼──────────┤
│一  │監視螢幕      │1台     │均非違禁物，亦均不能│
├──┼───────┼────┤證明為本件被告等人所│
│二  │美國職棒賭盤表│10張    │有供犯意圖營利聚眾賭│
├──┼───────┼────┤博罪之物。爰均不宣告│
│三  │帳冊日報表    │12張    │沒收。              │
├──┼───────┼────┤                    │
│四  │帳冊傳真單    │1張     │                    │
├──┼───────┼────┤                    │
│五  │合庫傳真單    │1張     │                    │
├──┼───────┼────┤                    │
│六  │永竣投資公司申│1份     │                    │
│    │請書影本      │        │                    │
├──┼───────┼────┤                    │
│七  │印章          │7顆     │                    │
├──┼───────┼────┤                    │
│八  │銀行存摺      │5本     │                    │
├──┼───────┼────┤                    │
│九  │針孔          │1組     │                    │
├──┼───────┼────┤                    │
│十  │監視螢幕      │1台     │                    │
├──┼───────┼────┤                    │
│十一│電話轉接盒    │7個     │                    │
├──┼───────┼────┤                    │
│十二│監視器電腦螢幕│1台     │                    │
├──┼───────┼────┤                    │
│十三│保險箱        │1箱     │                    │
└──┴───────┴────┴──────────┘
附件：
臺灣士林地方法院檢察署檢察官起訴書
                                         95年度偵字第5930號
                                        95年度偵字第12408號
       被      告  楊玉  男  40歲（民國○○年○月○日生）
                           籍設臺北市○○區○○路2段75巷3弄
                           6號4樓
                           國民身分證統一編號：Ｚ000000000號
                   吳峰成  男  51歲（民國○○年○月○○日生）
                           籍設高雄縣彌陀鄉○○○路125之1號
                           國民身分證統一編號：Ｚ000000000號
                   乙○○  女  33歲（民國○○年○月○○日生）
                           籍設臺北市北投區○○○路42巷4號
                           國民身分證統一編號：Ｚ000000000號
                   甲○○  女  34歲（民國○○年○○月○日生）
                           籍設臺北市中山區○○○路○段92巷8
                           弄13號3樓
                           國民身分證統一編號：Ｚ000000000號
                   方秀鳳  女  50歲（民國○○年○月○日生）
                           籍設高雄縣彌陀鄉○○○路125之1號
                           國民身分證統一編號：Ｚ000000000號
                   陳淑玲  女  37歲（民國○○年○○月○○日生）
                           籍設基隆市○○區○○路256號4樓
                           國民身分證統一編號：Ｚ000000000號
                   徐秀蕙  女  26歲（民國○○年○月○○日生）
                           籍設屏東縣內埔鄉○○路1149巷5號
                           國民身分證統一編號：Ｚ000000000號
                   簡素蘭  女  44歲（民國○○年○月○○日生）
                           籍設臺北縣蘆洲市○○路263巷22號6樓
                           國民身分證統一編號：Ｚ000000000號
       上8人共同   江東原律師
       選任辯護人  劉秋絹律師
                   許英傑律師
       被     告   李新助  男  46歲（民國○○年○月○○日生）
                           籍設臺北市○○區○○路286巷1之7
                           號4樓
                           國民身分證統一編號：Ｚ000000000號
                   陳六山  男  54歲（民國○○年○○月○日生）
                           籍設臺北市○○區○○街231巷12弄6
                           號4樓
                           國民身分證統一編號：Ｚ000000000號
       上2人共同   林志宏律師
       選任辯護人
       被     告   黃志峰  男  45歲（民國○○年○月○○日生）
                           籍設高雄縣大寮鄉○○路253號
                           國民身分證統一編號：Ｚ000000000號
                   黃居益  男  52歲（民國○○年○月○○日生）
                           籍設高雄縣鳳山市○○○路167號
                           國民身分證統一編號：Ｚ000000000號
                   梁瑜明  男  38歲（民國○○年○月○日生）
                           籍設臺北縣泰山鄉○○路254巷16弄3
                           1號2樓
                           國民身分證統一編號：Ｚ000000000號
                   吳天賜  男  58歲（民國○○年○○月○日生）
                           籍設高雄縣鳳山市○○○路167號
                           國民身分證統一編號：Ｚ000000000號
                   徐秀枝  女  38歲（民國○○年○月○○日生）
                           籍設屏東縣內埔鄉○○路1149巷5號
                           國民身分證統一編號：Ｚ000000000號
                   陳淑芬  女  36歲（民國○○年○月○日生）
                           籍設臺北市○○區○○街206巷23號
                           國民身分證統一編號：Ｚ000000000號
                   葉品妤  女  38歲（民國○○年○月○○日生）
                           籍設高雄市旗津區上竹巷7號之9
                           國民身分證統一編號：Ｚ000000000號
                   葉品妏  女  36歲（民國○○年○○月○○日生）
                           籍設高雄市旗津區上竹巷7號之9
                           國民身分證統一編號：Ｚ000000000號
                   施秀蘭  女  37歲（民國○○年○月○○日生）
                           籍設高雄市三民區○○○路265巷10
                           弄9號
                           國民身分證統一編號：Ｚ000000000號
                   吳秀鳳  女  44歲（民國○○年○月○○日生）
                           籍設高雄市○○鎮○○街50巷21弄1
                           號
                           國民身分證統一編號：Ｚ000000000號
                   王雪玉  女  37歲（民國○○年○月○○日生）
                           籍設臺北縣鶯歌鎮○○街2之8號12樓
                           國民身分證統一編號：Ｚ000000000號
                   謝素慰  女  51歲（民國○○年○月○日生）
                           籍設高雄縣梓官鄉○○路52號
                           國民身分證統一編號：Ｚ000000000號
                   周瑤宛  女  38歲（民國○○年○月○○日生）
                           籍設臺北縣泰山鄉○○路2段254巷16
                           弄31號2樓
                           國民身分證統一編號：Ｚ000000000號
                   林素年  女  36歲（民國○○年○月○○日生）
                           籍設高雄市○○○路702之2號7樓之4
                           國民身分證統一編號：Ｚ000000000號
                   馮慧卿  女  40歲（民國○○年○月○日生）
                           籍設臺北市○○區○○街37之1號
                           國民身分證統一編號：Ｚ000000000號
                   吳燕欣  女  29歲（民國○○年○月○日生）
                           籍設高雄縣鳳山市○○街125巷22號
                           國民身分證統一編號：Ｚ000000000號
                   陳呂玉枝  女  49歲（民國○○年○月○日生）
                           籍設臺北縣中和市○○路○段136巷19
                           號6樓
                           國民身分證統一編號：Ｚ000000000號
   上列被告等因賭博案件，已經偵查終結，認應該提起公訴，茲將
   犯罪事實及證據並所犯法條分敘如下：
            犯  罪  事  實
   一、楊玉與李新助共同意圖營利，並基於概括之犯意，由楊玉
       自94年5、6月起，租用臺北市北投區○○○路120號5樓C
       室，李新助提供臺北市北投區○○○路130號6樓及132號7樓
       ，充為公眾得出入之賭博場所，經營六合彩簽賭站，由楊玉
       出面僱用有犯意聯絡之吳峰成、黃志峰、黃居益、梁瑜明
       、吳天賜、徐秀枝、陳淑芬、葉品妤、葉品玟、乙○○、施
       秀蘭、吳秀鳳、甲○○、王雪玉、謝素慰、周瑤宛、方秀鳳
       、林素年、馮慧卿、陳淑玲、吳燕欣、陳呂玉枝、徐秀蕙及
       簡素蘭等人，在臺北市北投區○○○路120號5樓C室，分別
       從事擔任接聽電話、收發傳真、查抄簽賭號碼、統計賭注數
       量及金額或匯款、會計等工作，另由李新助僱用有犯意聯絡
       之陳六山，負責在臺北市北投區○○○路130號6樓及132 號
       7樓，經由監視器監看簽賭站狀況，並申請00000000、00000
       000、00000000、00000000、00000000、00000000、0000000
       0、00000000、00000000、00000000、00000000、00000000
       及00000000共13線市內電話，私自拉線至120號5樓C室，透
       過亦具共同犯意聯絡之真實年籍姓名均不詳者擔任俗稱之「
       柱仔腳」，聚集不特定之多數人賭博財物，其賭法係以「二
       星」、「三星」等簽賭方式，供不特定之賭客押注簽選號碼
       ，「柱仔腳」再以電話或傳真機向楊玉與李新助所屬賭博
       集團簽賭下注，簽賭後輸贏係以核對每星期2、4、6開獎之
       香港六合彩號碼為依據，凡對中號碼者，賭客可得倍數不等
       之彩金，如未簽中者，賭資即匯入陳六山於陽信商業銀行蘭
       雅分行（下稱陽信蘭雅分行）帳戶內，全歸楊玉與李新助
       所屬賭博集團所有。嗣於95年4月25日晚上6時35分許，為警
       持搜索票在臺北市北投區○○○路120號5樓C室、130號6樓
       及132號7樓等處查獲，並扣得傳真機69臺、監視器螢幕3臺
       、印表機2臺、計算機37臺、電話機8臺、碎紙機4臺、印章
       44枚、電話轉接器26個、已碎簽單5袋、空白簽單2箱、標籤
       1箱、行動電話23支、傳真紙16箱、傳真簽單1箱、筆記型電
       腦2臺、螢幕切換器1個及銀行存摺等物。
   二、案經內政部警政署刑事警察局移送偵辦。
           證據並所犯法條
   一、證據清單及待證事實：
   （一）被告楊玉之供述：自白有在臺北市北投區○○○路120
         號5樓C室，經營六合彩簽賭站之事實。
   （二）被告吳峰成、黃志峰、黃居益、梁瑜明、吳天賜、徐秀枝
         、陳淑芬、葉品妤、葉品玟、乙○○、施秀蘭、吳秀鳳、
         甲○○、王雪玉、謝素慰、周瑤宛、方秀鳳、林素年、馮
         慧卿、陳淑玲、吳燕欣、陳呂玉枝、徐秀蕙及簡素蘭等人
         之供述：自白有在六合彩簽賭站，從事擔任接聽電話、收
         發傳真、查抄簽賭號碼、統計賭注數量及金額或匯款、會
         計等工作之事實。
   （三）被告李新助之供述：自白有使用臺北市北投區○○○路13
         0號6樓及132號7樓兩處住宅之事實，惟矢口否認有經營簽
         賭站，辯稱：不清楚裝設登記在室內之電話為何轉接到12
         0號5樓C室及設置監視螢幕云云，顯屬卸責之詞。
   （四）被告陳六山之供述：自白有申請00000000等13線室內電話
         及提供陽信蘭雅分行帳戶予楊玉之事實，惟矢口否認有
         參與賭博，辯稱：伊受被告李新助之託，每天前往130號6
         樓處所澆花，不清楚登記在室內之電話為何會轉接到120
         號5樓C室云云，顯屬卸責之詞。
   （五）證人即查獲員警蔡宗霖於本署偵查中證稱：員警搜索現場
         時，在120號5樓C室發現有傳真機接受各地傳真之六合彩
         簽單，在120號6樓發現有監看120號5樓C室之監視器及電
         話轉接線路，在132號7樓查獲被告陳六山，證明被告楊玉
         租用120號5樓C室，被告李新助使用130號6樓及132號7
         樓，均已充為經營六合彩簽賭站之事實。
   （六）00000000、00000000、00000000、00000000、00000000、
         00000000、00000000、00000000、00000000、00000000、
         00000000、00000000及00000000共13線市內電話之申請人
         資料：證明被告陳六山有申請00000000等13線室內電話，
         及原始裝機在臺北市北投區○○○路130號6樓之事實。
   （七）扣案之傳真機69臺、監視器螢幕3臺、印表機2臺、計算機
         37臺、電話機8臺、碎紙機4臺、印章44枚、電話轉接器26
         個、已碎簽單5袋、空白簽單2箱、標籤1箱、行動電話23
         支、傳真紙16箱、傳真簽單1箱、筆記型電腦2臺、螢幕切
         換器1個及銀行存摺：證明被告等確實以扣案物品從事經
         營六合彩之事實。
   二、核被告楊玉、李新助、吳峰成、黃志峰、黃居益、梁瑜明
       、吳天賜、徐秀枝、陳淑芬、葉品妤、葉品玟、乙○○、施
       秀蘭、吳秀鳳、甲○○、王雪玉、謝素慰、周瑤宛、方秀鳳
       、林素年、馮慧卿、陳淑玲、吳燕欣、陳呂玉枝、徐秀蕙、
       簡素蘭及陳六山等人所為，均係犯刑法第266條第1項賭博罪
       、同法第268條之供給賭博場所及聚眾賭博罪嫌。被告等先
       後多次犯行，時間緊接，犯罪構成要件相同，顯係基於概括
       之犯意為之，請依修正前刑法第56條連續犯規定從一重處斷
       ，其等以1行為觸犯上開3罪名，請依刑法第55條想像競合犯
       從一重之連續聚眾賭博罪論處。被告等與真實年籍姓名均不
       詳擔任之「柱仔腳」之成年人，就上開所犯之罪，有犯意聯
       絡及行為分擔，均應論以共同正犯。上開扣案之物，係供犯
       罪所用之物，且屬被告等所有，請依法宣告沒收。
   三、依刑事訴訟法第251條第1項提起公訴。
       此  致
   臺灣士林地方法院
   中    華    民    國    96    年    5     月    8     日
                                          檢察官  丙○○
   本件正本證明與原本無異
   中    華    民    國    96    年    5     月    16    日
                                          書記官
   附錄本案所犯法條全文
   中華民國刑法第266條
   （普通賭博罪與沒收物）
   在公共場所或公眾得出入之場所賭博財物者，處1千元以下罰金
   。但以供人暫時娛樂之物為賭者，不在此限。
   當場賭博之器具與在賭檯或兌換籌碼處之財物，不問屬於犯人與
   否，沒收之。
   中華民國刑法第268條
   （圖利供給賭場或聚眾賭博罪）
   意圖營利，供給賭博場所或聚眾賭博者，處3年以下有期徒刑，
   得併科3千 元以下罰金。


司法院資訊處製作；財團法人民間司法改革基金會備份。
